---
title: "Presentation UN"
output: github_document
---

```{r setup, include=FALSE}
knitr::opts_chunk$set(echo = TRUE)
```

## Objectifs

* Versionner un modèle de présentation et utiliser xaringan.

* Inciter les étudiant à regarder plus tôt git, tidyverse et caret.

## To Do

* Inclure un script d'utilisation du tidyverse / data.table ?

* Inclure/pointer vers demo de rstudio connect ?


__lm classique__ exemple pris de http://varianceexplained.org/r/broom-intro/


```{r}
fit <- lm(mpg ~ wt + qsec, mtcars)
summary(fit)
```

__tidy model__ permet de rassembler les stats des modèles dans un data.frame (tidy ~ ranger en anglais).

```{r}
suppressPackageStartupMessages( library(broom) )
tidy(fit)
```

Inspecter les performances par observations :

```{r}
head(augment(fit))
```


Performances global du modèle :

```{r}
glance(fit)
```

Et ainsi faire une vis sur les paramètres du modèles avec intervalles de confiances :

```{r}
suppressPackageStartupMessages( library(ggplot2) )
td <- tidy(fit, conf.int = TRUE)
ggplot(td, aes(estimate, term, color = term)) +
    geom_point() +
    geom_errorbarh(aes(xmin = conf.low, xmax = conf.high)) +
    geom_vline( xintercept = 0 )
```

